

Experto en Comercio Electrónico y Marketing Digital. Estrategias en ventas digitales de Deportes, Vending y Computadores en retail. Director de Proyectos de implementación de soluciones ecommerce, marketplace, elearn.

Gestión Woocomerce-Prestashop con pasarelas de pago MercadoPago/ Payu/ Payzen.

Web Dev: PHP-JS-Mysql.

Data Dev: Python-R-Git-Github

Diplomado en Marketing Digital - SEO-SEM-SMM. Certificado Google Analytics, Scrum

Master & PO.



EDUCACIÓN

Universidad Javeriana

Maestría en Ciencia de Datos, en curso

Universidad Católica de Colombia

Especialista Administración Financiera, 2023 Especialista Formulación de Proyectos, 2023

Universidad Unilatina Bogotá

Administrador de Empresas, 2017 Publicista, 2014



PREMIOS Y RECONOCIMIENTOS

Mejor examen nacional pruebas Saber Pro

Administración de Empresas y programas afines Ministerio de Educación Nacional 2016

Egresado del año

Universidad Unilatina, 2018

Tesis de grado meritoria

Universidad Unilatina, Publicidad. 2014



IDIOMAS - CURSOS

Idioma Inglés B2

Data Science Tools SQL+PYTHON+R,
A2 Capacitación, 2023

Full Stack Web Developer - JS,
Universitaria de Catalunya, 2021.

Full Stack Web Developer - PHP/Mysql,
Cedinsi, 2015

SQL Database Design, SENA, 2005

JUAN MANUEL SILVA LÓPEZ

DIRECTOR MERCADEO PROJECT MANAGER EXPERTO ECOMMERCE



CONTACTO

Celular: (57) 320 9630523 Correo: juanma3@gmail.com Domicilio: Marly - Bogotá CO

www.linkedin.com/in/juanmanuelsilva/



EXPERIENCIA LABORAL

LIDER WEB

Decathlon Colombia, Mar 2021- Sep 2023

Responsable de la estrategia de implementación digital omnicanal de Decathlon Colombia y liderazgo de nuevos modelos de negocio. Product Owner de la plataforma ecommerce (Prestashop).

DIRECTOR DE MERCADEO INSSA SAS, Ene 2019 - Mar 2020

Estrategia de marketing para Dispensadores Automáticos (Vending/ Horeca). Rediseño de imagen corporativa por líneas de producto. Desarrollo del modelo de ecommerce y estrategia digital. Gestión de presupuestos de publicidad Offline/Online y alianzas

COORDINADOR NACIONAL DE VENTAS DIGITALES

Hewlett Packard Colombia, Mar 2015 - May 2017

Desarrollo de la estrategia digital de la marca en el canal Retail a través de la relación con los equipos de ventas digitales de las principales cadenas

Alkosto.com, Exito.com, Falabella.com.co, TiendasJumbo.co, Panamericana.com.co, OfficeDepot.com

DIRECTOR PROYECTOS PUBLICITARIOS IPO Ingeniería y Publicidad Online, Ene - Jul 2014

Coordinación de los equipos de diseño y desarrollo para la producción de material publicitario impreso y digital para

el proyecto BDBacata.com

WEBMASTER INTERASESORES S.A. Abr 2009 - Abr 2011

Diseño web e implementación de 5 proyectos escolares: colegionuevayork.edu.co, colegiomayordelosandes.edu.co, colegiocolombogales.edu.co, jardininfantilstanford.edu.co, interasesores.com.co, disnogal.com.co